臺灣高等法院臺南分院刑事判決
                                    109年度上訴字第689號
上  訴  人
即  被  告  甲○○



選任辯護人  張簡宏斌律師（法扶律師）
上列上訴人即被告因毒品危害防制條例等案件，不服臺灣臺南地
方法院108 年度訴字第793 號中華民國109年4月23日第一審判決
（起訴案號：臺灣臺南地方檢察署108 年度偵字第5962號），提
起上訴，本院判決如下：
    主      文
原判決關於附表一編號３、４、５部分及所定應執行刑均撤銷。
甲○○犯附表一編號３、４、５所示之罪，各處如附表一編號３、４、５
所示之刑及沒收。
其他上訴駁回（即附表一編號１、２部分）。
附表一編號１至５所示之刑，應執行有期徒刑貳年。沒收部分併
執行之。
    事實及理由
壹、犯罪事實
一、甲○○明知甲基安非他命係毒品危害防制條例所管制之第二級
    毒品，並為藥事法所列管之禁藥，不得轉讓、施用，仍分別
    為以下行為：
㈠、基於幫助乙○○施用第二級毒品甲基安非他命之犯意，於附表
    一編號１、４所示時間、地點，以附表一編號１、４所示之方式
    ，幫助乙○○施用第二級毒品甲基安非他命2 次。
㈡、基於轉讓禁藥甲基安非他命之犯意，於附表一編號２、３、５所
    示之時間、地點，以附表一編號２、３、５所示之方式，轉讓
    甲基安非他命與乙○○3次。
二、經警另案查獲乙○○持有甲基安非他命2 包，循線查甲○○，而
    於108 年4 月1 日14時許，在臺南市○○區○○○街000 號0 樓
    住處，經甲○○同意後搜索扣得如附表三所示之物，因而查獲
    上情。
貳、證據能力部分
一、被告及辯護人就檢察官所提出證人乙○○警詢筆錄，認為無證
    據能力（本院卷第129 頁），因證人乙○○於警詢之陳述，與
    原審及本院審理程序之證述不同，而被告以外之人於司法警
    察官或司法警察調查中所為之陳述，縱係出於自由意思，仍
    必須具備「較可信之特別情況」及「證明犯罪事實存否所必
    要」之要件，始得採為證據。此傳聞例外之可信性要件，包
    括被告以外之人先前之陳述係出於「自然之發言」，例如被
    告以外之人在警局應詢時，被告尚未緝獲或到案，並無任何
    人情壓力，而審判中則有同時在庭之情形，經審酌判斷比較
    其審判外與審判中陳述之外部情況，認其審判階段受到被告
    或外力干擾，先前之陳述係出於「自然之發言」而比較可信
    。綜合判斷陳述人陳述時之外在、客觀條件均獲確保，形式
    上類同審判中具結及被告詰問下，真誠如實陳述，客觀上已
    具有可能信為真實之基礎，始得謂「具有較可信之特別情況
    」（最高法院104年度台上字第1964號、102年度台上字第12
    97號判決意旨參照）。經查：
㈠、證人乙○○係因另案涉嫌竊取車輛，經警於108年3月29日12時
    許查獲，並在失竊車輛內扣得甲基安非他命，108年3月29日
    第1次警詢筆錄，原係針對證人乙○○涉嫌竊取汽車進行詢問
    ，並因持有毒品之現行犯遭逮捕，此與一般販賣毒品案件，
    購毒者係經通知到場配合調查之情況已有不同，且因證人乙
    ○○自稱，扣案毒品其中1包為被告透過其轉交他人等情（警
    卷第23頁），警員就證人乙○○該部分之犯行可能構成犯罪，
    亦已產生懷疑，進而詢問其是否因此受有報酬（警卷第13頁
    ），則證人乙○○在同有犯罪嫌疑之情況下，無法完全排除求
    寬典而為利己供述之可能。
㈡、證人乙○○於第1次警詢時表示，與被告交易都是透過LINE聯繫
    ，經警詢問是否願意提供通話紀錄，其答稱不願意（警卷第
    24頁），然於同日稍後第2次警詢筆錄，又表示願意提供LIN
    E對話紀錄，並稱手機掉到馬桶進水壞掉，所以與被告對話
    紀錄有部分不見，僅能提供後面幾次交易（警卷第13頁），
    然如確實行動電話因意外損壞，何以能保留部分LINE對話紀
    錄，而證人乙○○又於原審證稱：我原來的手機壞掉了，換了
    新的手機，我有將LINE更新到新手機，之前的對話都沒有講
    到，只有這5次等語（原審卷第189頁），其證稱將LINE對話
    紀錄轉換到新行動電話，然此亦無法解釋何以僅保留與被告
    關於毒品交易部分對話紀錄之疑義，證人乙○○此部分警詢之
    證述，實有不合理之處。
㈢、證人乙○○第2次警詢筆錄雖就交易過程證述明確，然其於原審
    審理時證稱，我當時吃藥記憶不清，沒辦法講出正確時間，
    但是我有拿出LINE照片等語（原審卷第186頁），核以其警
    詢中曾明確證稱：108年3月20日1時39分，我到被告住處樓
    下，在全家便利商店買了1張150點的遊E卡及現金350元給被
    告，跟被告買一包甲基安非命等語（警卷第14頁），就交易
    過程證述並無遲疑或矛盾，然就此部分證述，卻於偵查中改
    稱：是被告拜託我幫他買遊戲點數，警詢時講的是錯誤，現
    在講的才對等語（偵1卷第78頁），顯見被吿於警詢時，雖
    經提示LINE對話紀錄，然其證述仍有與事實不相符合之處。
    再就附表一編號４部分，其於警詢中證稱，是以遊戲點數150
    點及現金650元向被告購買1包甲基安非他命（警卷第14頁）
    ，然於偵查中經檢察官提示LINE對話紀錄後，卻又改稱是以
    遊戲點數150點、300點、300點向被告換取毒品（偵1卷第78
    頁），由此益見，證人乙○○雖於警詢時，主動提出LINE對話
    紀錄作為其指證被告販賣毒品之佐證，然其於警詢中之證述
    ，卻有諸多與LINE對話紀錄無法相符之處，其於警詢時是否
    確實依其真實經驗回答，已非無疑。
㈣、是以，綜合以上各情，證人乙○○之警詢筆錄，難謂有特別可
    信性，既屬傳聞證據，應予排除其證據能力。
二、刑事訴訟法第159 條之5 規定，被告以外之人於審判外之陳
    述，雖不符前4 條之規定，而經當事人於審判程序同意作為
    證據，法院審酌該言詞陳述或書面陳述作成時之情況，認為
    適當者，亦得為證據。當事人、代理人或辯護人於法院調查
    證據時，知有第159 條第1 項不得為證據之情形，而未於言
    詞辯論終結前聲明異議者，視為有前項之同意。本判決以下
    所引用之傳聞證據，檢察官、被告及辯護人於審判程序中，
    未於言詞辯論終結前聲明異議，本院審酌該等證據作成時之
    情況，並無違法取證之情形，又與本案有關聯性，認為以之
    作為證據應屬適當，均具有證據能力。
參、認定犯罪事實所憑之證據及理由
一、被告就附表一編號１、２所示犯行坦承不諱（本院卷第128頁
    、131 頁、158-159 頁、176 頁），核與證人乙○○（偵卷第
    77-79 頁）、洪曉彤（原審卷第169-178 頁）之證述相符，
    並有如附表二編號１、２所示之LINE對話紀錄、證人乙○○之指
    認犯罪嫌疑人紀錄表（警卷第78-81頁）、臺南市政府警察
    局第六分局搜索扣押筆錄、扣押物品目錄表、收據及現場照
    片（警卷第67-77頁）等證據可以佐證，此部分事實，已堪
    認定。
二、被告雖坦承有於附表一編號３、４、５所示時間、地點，交付
    甲基安非他命與證人乙○○（本院卷第131 頁），然否認有何
    販賣甲基安非他命之犯行，辯稱：我只是與乙○○合資購買毒
    品，我跟乙○○都認識這個藥頭，因為藥頭不想做乙○○生意，
    所以乙○○才麻煩我找藥頭等語（本院卷第180頁）。經查：
    被告與證人乙○○於附表二編號３、４、５所示時間，各有如附
    表二編號３、４、５之LINE通話記錄，而證人乙○○於各該通話
    後，前往被告臺南市○○區○○○街000 號0樓住處，各取得甲基
    安非他1 包等情，除為被告所承認外，另經證人乙○○證述在
    卷（偵1卷第77-82頁），並有如附表二編號３、４、５之LINE
    通話記錄翻拍照片可以佐證（警卷第28-66頁），此部分事
    實已屬明確。
三、購買毒品者所稱向他人購買毒品之供述，須無瑕疵可指，並
    有其他補強證據以資擔保其供述之真實性。良以購毒者供出
    毒品來源，因而查獲其他正犯或共犯者，法律規定得減輕或
    免除其刑，其有為邀輕典而為不實之陳述之可能，是購毒者
    陳述之憑信性本不及於一般人，則其所證向某人購買毒品之
    陳述，必須有補強證據，以擔保其陳述之真實性（最高法院
    106 年度台上字第1872號判決意旨參照）。所謂補強證據，
    係指除該毒品購買者之供述外，其他足以證明指述犯罪事實
    確具有相當程度真實性之證據而言。而此所謂補強證據，雖
    不須嚴格限定種類，但必須其內容與施用毒品者關於毒品交
    易之供述具有相當程度之關聯，在客觀上足使一般人對於施
    用毒品者之供述無合理之懷疑，而得確信其為真實者，始足
    以當之（最高法院106 年度台上字第3252號判決意旨參照）
    。至於購買毒品者先後多次陳述、內容是否一致，均非足以
    擔保其關於毒品來源陳述真實性之補強證據，不能據為關於
    毒品來源之陳述是否與事實相符之判斷依據。亦即同一證人
    先後為相同之證言，係一個證人為重覆之陳述而已，仍為一
    個證據，為證據之累積，並非補強證據（最高法院106 年度
    台上字第3475號判決意旨參照）。經查：
㈠、起訴意旨認為，被告於附表一編號３、４、５之時間、地點販賣
    甲基安非他命各1 包與證人乙○○，主要係依證人乙○○於偵查
    中證稱：
  ⒈附表一編號３部分，先證稱：108 年3 月26日19時25分，我忘
    記我是到被告家打給他，還是要跟被告說我要過去了，但是
    後來我的確有去被告家購買毒品。該圖是遊戲內容的截圖，
    被告叫我幫他買點數，怕我買錯，所以才傳該圖給我等語（
    偵1 卷第79頁），經檢察官質以為何與警詢供述不同，又證
    稱：當天我有跟被告買毒品，但我忘記用多少現金跟他買，
    買完毒品後，被告拿其中的一些錢，叫我離開他家後順便幫
    他購買遊戲點數，所以我在21時7 分到統一超商才打電話給
    他被告，問他如何操作i-bon ，因為我去被告家都是去買毒
    品，不然我不會去他家等語（同卷第79頁），其就當天係以
    現金或遊戲點數做為購買甲基非他命之代價，證述並已有不
    明確之處。
  ⒉附表一編號４部分，原證稱：108 年3 月27日2 時25分，我傳
    一張150 點遊E 卡照片給被告，並說挖一點來聞香，是因為
    我有幫被告買遊戲點數，要跟他要一些毒品來施用，天亮時
    我好像有去被告家，後來我跟被告說剩六百，你要嗎？被告
    說要兩張300 元的遊E 卡，是被告要我直接幫他買2 張300 
    元的遊E 卡，當天交易毒品有成功，我是以600 元跟被告購
    買毒品等語（偵卷第80頁），經檢察官質以，何以關於交付
    現金及遊E 卡之金額，與警詢不同，復改稱：我忘了當天有
    沒有給他現金，但是當天我在2 時25分及17時48分分別傳了
    3 張150 點、300 點、300 點的遊戲點數給被告，都是要用
    來跟他買毒品的，當天交易有成功，我每次傳遊戲點數的照
    片給他，都是要跟他買毒品，或者是買完毒品後，再拿其中
    的錢去幫他買遊戲點數等語（同卷第80頁），其就當日2 時
    25分傳送150 點E 遊卡與被告之原因，先證稱是幫被告買點
    數，所以跟被告索討毒品施用，並未證稱該點數與被告提供
    毒品間，有何對價關係，僅就其中600 元部分，表示是向被
    告取得毒品之代價，經檢察官提示警詢中之證述後，又稱遊
    戲點數150 點、300 點、300 點均為向被告取得毒品之代價
    ，其證述不無配合訊問而未以實際經驗回答之嫌。
  ⒊附表一編號５部分，其證稱：108 年3 月29日在我車上扣到的
    甲基安非他命，其中0.3 公克那包是跟被告買的，在當天中
    午，好像是500 元跟被告買的，我確實有拿500 元給被告，
    0.3 公克是我施用後剩餘的，只有我在他家施用時，他才會
    免費提供給我施用，我所施用的毒品是跟被告買的，我是單
    純跟被告交易，我沒有跟被告說一人出一半，由被告去跟上
    游買毒品，我都直接跟被告說，我身上剩多少錢，要跟他買
    多少毒品等語（偵1 卷第81頁），依其證述，被告確實會免
    費提供毒品供其施用，並非均為金錢交易，而其另證稱，關
    於購買毒品之金額，都是直接跟被告說部分，經核以附表二
    編號５之LINE通話內容，卻未曾提及關於交易金額為500 元
    之事，其上開偵查中證述，與LINE對話紀錄亦無法合致。
㈡、證人乙○○於偵查中之證述，本有證述不清或說詞反覆之處，
    而其於原審審理時證述如下：
  ⒈就附表一編號１之犯行，證人乙○○原於偵查中證稱：當時我要
    拿1,250元跟被告買毒品，但是他跟上游買毒品都是3,000元
     、5,000元在拿，但是當時我只有1,250元，所以我才問他
    說不然他也出一半，去向上游買毒品等語（偵1 卷第77-78 
    頁），依其證述，其與被告乃共同出資向上游毒販購買毒品
    ，然於原審審理中卻證稱：我心裡想被告有藥所以我拿錢給
    被告，我只負責拿錢而已，被告說用點數還，我就是給他錢
    而已，我的認知很簡單，我拿錢給被告，被告給我藥這樣等
    語（原審卷第180頁），其雖仍證稱有交付金錢與被告，然
    就交易過程究竟是與被告共同出資向第三人購買，或付錢給
    被告向被告購買，證述已有未能肯定之情形。而檢察官於原
    審接續就附表一編號３、４之交易過程進行詰問，就附表一編
    號３之交易過程，其證稱：我這次付700 元就跟第1 次付1,2
    50元情形一樣等語（原審卷第180 頁），其證稱交易過程與
    附表一編號１一樣，究竟是指與被告合資向上游購買，或直
    接向被告購買，對照其上開就同一事實之不同證述，其於原
    審證稱與附表一編號１一樣所指為何，本無從確定，證人乙○
    ○於原審之證述，顯有刻意籠統回答以配合詰問之情況。　
    　
  ⒉就附表一編號４部分，證人乙○○於原審證稱：我不管被告自己
    是否有藥，因為我拿錢給被告，被告都會出去，然後再把藥
    給我，其他的我就不管，當時我人在現場而已。因為被告出
    去，是否去拿藥，這樣就變成我們是合資去向他人買的，我
    就是拿給他，因為他有在打電動欠點數，所以我用遊戲點數
    給他折抵價錢，我就沒拿現金給他等語（原審卷第181頁）
    等語，其證稱先交錢給被告，被告再外出取得毒品，與其偵
    查中證稱，是以遊戲點數向被告換取毒品並不一致，且證人
    乙○○偵查中並未證稱，被告本次是先收錢，再外出取得毒品
    等情節，證人乙○○就交易過程之證述，實有明顯之瑕疵。
  ⒊就附表一編號５之犯行，證人乙○○於原審證稱：我的想法是，
    合資是共同去買，如果是我拿錢給被告，這算是我跟被告買
    的，但被告的行為是，我拿錢給他還有出去，要怎麼算是否
    合資等語（原審卷第181 頁），其就本次交易過程證稱，先
    拿錢給被告，被告外出取得毒品後再返回交付毒品，然此與
    其偵查中證稱：我沒有跟被告說一人出一半，由被告去跟上
    游買毒品，我都直接跟被告說，我身上剩多少錢，要跟他買
    多少毒品等語（偵1 卷第81頁），顯有矛盾。
  ⒋證人乙○○除就交易過程證述不一外，另就遊戲點數與毒品之
    關連性，其證稱：我在警詢中沒提到遊戲點數，是因為警察
    沒有看到遊戲點數。我不太記得幫被告買過幾次遊戲點數，
    被告要我買，我就幫他買，我幫被告買點數有時候與毒品有
    關，有時候無關（原審卷第182-184 頁）、被告會在他的住
    處請我毒品（同卷第184 頁）等語，其證稱於警詢時警察並
    未提到遊戲點數云云，然本件LINE對話紀錄截圖，於警詢中
    已經警察取得證人乙○○同意而翻拍附於警卷（警卷第28-66
    頁），其並於原審證稱：我在警詢中說手機摔到馬桶壞掉了
    ，但是我已經換新手機，我有將LINE換到新的手機，所以在
    警詢中就講LINE的這5次等語（原審卷第189頁），顯見LINE
    對話紀錄係警詢中即已出現之證據，證人乙○○並無忽略該等
    LINE對話內容之理，況且證人乙○○如確實憑記憶回答交易過
    程，亦無於警詢中完全忘記購毒代價係遊戲點數之可能。
㈢、證人乙○○於偵查及原審之證述，有明顯歧異之處，再於本院
    審理中證稱：我交現金及遊戲點數給被告，是叫被告去購買
    毒品（本院卷第163 頁）；（附表一編號３）我當天到統一
    超商買遊E 卡給被告，是因為我們有合資購買毒品，我錢不
    夠，叫被告先出，我欠他錢，要還錢，他先去拿，我過去找
    他時，錢再給他，他再把毒品交給我，這些點數是我錢不夠
    ，補給被告的（本院卷第164頁）；（附表一編號４）我有拿
    到1包甲基安非他命，在凌晨傳送點數給被告；（附表一編
    號５）我有先LINE給被告要購買毒品，當場交500元給被告（
    本院卷第164-165頁）；我所謂合資是被告去拿毒品，藥頭
    是誰我不知道，是被告聯絡的，我不曉得被告給我的價格有
    沒有差，我們沒有秤重，附表一編號３、４、５這3次是被告去
    拿毒品，我不知道被告去哪裡拿，我們是合資，我過去才拿
    錢給被告（本院卷第165頁）等語，就附表一編號３、４、５之
    犯行，又證稱係與被告合資購買毒品，其就同一事實先後有
    多種不同之證述，實無從單採其中一次證述而為對被告不利
    之認定。
四、販賣毒品罪之成立，關於毒品交易時間、地點、金額及數量
    之磋商、毒品之實際交付與收取價款，屬販賣毒品罪之重要
    構成要件核心行為。而所謂合資、代購、調貨行為是否構成
    販賣，自應視行為人在買賣毒品過程中之交易特徵究係立於
    賣方之立場而於向上游取得貨源後以己力為出售，抑或立於
    買方立場而代為聯繫購賣家，而為不同評價（最高法院109
    年度台上字第4409號判決意旨參照）。而刑法上之販賣，須
    有營利之意思，方足構成。倘基於營利之意思，有償讓與他
    人，即屬販賣行為；苟始終無營利之意思，而有償或無償讓
    與他人，即難謂為販賣行為，僅得以轉讓罪論處（最高法院
    106年度台上字第3475號號判決意旨參照）。本件證人乙○○
    就附表一編號３、４、５所示甲基安非他命之取得過程，於偵
    查及審理中證述不一，無法盡信，是本件被告交付甲基安非
    他命之行為，究屬販賣、轉讓或幫助施用，仍應勾稽附表二
    編號３、４、５之LINE對話紀錄及其他證據以為判斷，是以：
㈠、附表一編號３部分，證人乙○○雖偵查中證稱，傳遊戲畫 面截
    圖，是被告要求代為購買遊戲點數作為毒品代價，然查：
　⒈附表二編號３由證人乙○○傳送與被告之照片，並非購買遊戲點
    數照片（警卷第39頁編號23），與附表二編號４所示LINE通
    話紀錄中，於上午5時48分所傳送之遊戲點數300元購買收據
    照片顯有不同（警卷第41頁編號28、第43-44頁編號31、32
    、33），其中並無任何關於購買點數之紀錄，僅為單純遊戲
    畫面，如證人乙○○確實欲以遊戲點數折抵購買毒品之代價，
    在未約定明確金額之情況下，被告實無從估算是否有足夠毒
    品販賣與證人乙○○，亦無從考慮以證人乙○○提出之代價，應
    交付多少重量之毒品，方得以從中獲利，以附表二編號３所
    示LINE通話紀錄，本無從補強證人乙○○於偵查中證稱，該次
    為向被告購買毒品之證述。
　⒉被告於附表二編號３所示LINE對話紀錄中，並未提及任何具體
    與金錢相關之數字，相較於附表二編號１所示LINE對話紀錄
    ，證人乙○○向被告提出「1250」等合資之金額，經被告同意
    後，二人乃透過被告向毒品上游取得毒品，可見被吿如欲與
    證人乙○○合資購買毒品，二人尚且需就合資之金額磋商，取
    得共識後才由被告出面向毒品上游取得，相較於此，附表二
    編號３所示LINE對話紀錄中，二人未曾就金額之事討論，遑
    論有何共識可言，則依該次對話紀錄，被告與證人乙○○甚且
    連合資購買毒品都無法成立，更難認為被告有何透過該次通
    話，與證人乙○○就販賣甲基安非他命之事達成合意之可能。
　⒊依附表一編號３所示之LINE對話紀錄，本無從認定被告是否有
    販賣毒品與證人乙○○之行為，反而依該次對話紀錄，被告向
    證人乙○○表示：「如果要拿杯子，不用再跑一趟，有錢轉在
    出門就好」等語，被告於本院審理中供稱，所稱杯子是玻璃
    球吸食器，我要證人乙○○找朋友，有錢賺再出來，是要被告
    約他朋友合資等語（本院卷第176-177頁），可見證人乙○○
    當時聯繫被告，其目的應在於欲前往被告住處施用甲基安非
    他命，被告知悉後，要求證人乙○○找友人集資，以向上游取
    得更多毒品，然證人乙○○並未回應此要求。而證人乙○○亦於
    偵查中證稱：我在被告家施用時，被告才會免費提供給我等
    情（偵1卷第81頁），是本次證人乙○○至被告住處，其既未
    另覓得友人一同合資購買毒品，被告亦未於上開對話中提及
    ，要另向毒品上游取得毒品等情節，則於此情況下，應係單
    純由被告在住處免費提供甲基安非他命供證人乙○○施用，與
    上開客觀證據較為符合，被告辯稱該次僅有交付甲基安非他
    命與證人乙○○施用，並非無據。
㈡、附表一編號４部分，證人乙○○於LINE對話紀錄中上午2時25分
    、5時41分至48分，有傳送便利商店購買遊戲點數收據與被
    告，有各該截圖可參（警卷第41頁編號28、第43-44頁編號3
    1、32、33），依附表二編號４所示LINE對話紀錄，亦可認定
    被告要求證人乙○○為其購買遊戲點數之事實，而就此購買遊
    戲點數之目的為何，經查：
  ⒈被告於該次對話一開始，主動向證人乙○○表示：「還有沒有
    錢或分數」，證人乙○○則表示：「我看剩多少錢」、「剩19
    0」，被告回稱：「那買個150。行嗎」，以此對話過程以觀
    ，被告與證人乙○○確實有共同集資之事實，並非被告向證人
    乙○○兜售一定價錢毒品之情況。
  ⒉上開對話結束後，被告向證人乙○○表示：「因為我朋友在我
    這」，證人乙○○則以：「不是你的我知道」等語，被告坦承
    所稱朋友即上游毒販（本院卷第177頁），證人乙○○亦證稱
    ，該部分對話是在詢問有無毒品可以取得（本院卷第168頁
    ），則由其等對話內容可知，被告之所以聯繫證人乙○○，先
    向證人乙○○詢問其朋友是否有取得毒品之需求，經證人乙○○
    表示會向其朋友詢問後，被告又表示當時毒品上游在其住處
    ，證人乙○○隨即明瞭被告之意，答稱其知悉毒品並非被告所
    有，足見證人乙○○當時所欲取得之毒品，並非直接向被告取
    得，而是透過被告另向在場之毒品上游取得。
　⒊證人乙○○接獲被告上開訊息後，主觀認知上是要透過被告向
    上游毒品取得毒品，已如上述，是證人乙○○隨即於同日上午
    2時25分、5時41分至48分前往便利商店，購買遊戲點數150
    點、300點、300點，並傳送購買收據與被告，其目的即在於
    透過被告向上游毒販取得毒品，亦可確認，此並經證人乙○○
    於本院審理中證稱：我買600點遊戲點數是毒品的代價等語
    在卷（本院卷第169頁）。而證人乙○○隨後又向被告表示：
    「挖一點來聞香」、「剩六百。你要嗎？說話啊」等語，參
    以證人乙○○於偵查中證稱，該部分對話是要向被告要一些毒
    品來施用等語（偵1卷第80頁），即可確定該部分對話所指
    涉之事即取得毒品之事，而被告就此回稱：「能給的就這樣
    ，其他就看你了」等語，可見關於取得毒品之數量及價錢，
    係由證人乙○○自己決定，並非出於被告之指定或要求，此等
    取得毒品模式，實較近似於被告代證人乙○○向上游取得毒品
    ，證人乙○○就其取得毒品之價錢，有決定空間，並非由被告
    決定欲販賣毒品之數量及金錢後，由證人乙○○給付代價以取
    得毒品，此與被告於本院審理時供稱：我的一半錢已經給藥
    頭，但還是等乙○○另一半錢過來，不然藥頭會以為我要請客
    ，所以我才會在LINE裡面說你不帶錢他會以為我在當大仔等
    情（本院卷第178頁），亦屬相符，可見以當時二人之約定
    ，應該是要共同籌資向上游取得毒品，並非證人乙○○以遊戲
    點數向被告購買毒品，否則實在無須等候被告將遊戲點數轉
    給被告後，被告再向上游取得毒品，被告如確實欲販賣毒品
    與證人乙○○，大可向上游取得毒品後，再與證人乙○○議價，
    而無須在與毒品上游接觸時，頻頻透過LINE與證人乙○○聯絡
    ，並確認相關金額。
　⒋被告於上開關於合資取得毒品之價格與證人乙○○達成共識後
    ，於同日9時1分傳送：「快來領」之訊息與證人乙○○，證人
    乙○○則於隨後傳送：「開門」等語，足證被告於順利向上游
    毒販取得毒品後，通知證人乙○○前來領取，證人乙○○並順利
    取得毒品之事實。至於附表二編號４所示LINE對話紀錄，時
    間上午9時56分以後之對話，已經在證人乙○○取得毒品之後
    ，雖內容同樣出現遊戲點數等語，然已與上開犯行無關，該
    部分點數，亦與毒品無涉，業經證人乙○○於偵查中證述明確
    （偵1卷第80頁）。
　⒌依上開證據足認，證人乙○○以遊戲點數750點作為與被告共同
    購買毒品之代價，推由被告向上游毒販購得毒品後，再由被
    告轉交證人乙○○，被告所為屬幫助施用第二級毒品犯行，應
    屬明確。
㈢、附表一編號５部分，證人乙○○雖於偵查中證稱，其另案遭扣之
    甲基安非他命1包（0.3公克），係以500元之代價向被告購
    得，然查：
  ⒈附表二編號５所示LINE對紀錄，並未提及任何關於交易代價為
    現金500元之事，無法補強證人乙○○上開偵查中之證述，先
    予敘明。復由被告向證人乙○○表示：「浪費我的時間沒賺錢
    也就算了又，賠本，還會給朋友亂想最不划算的」、「禹仔
    快等不下去了」，證人乙○○回稱：「在十分鐘。我朋友說太
    晚了叫我幫他拿過去但他說錢過去時在拿他不放心」，被告
    答以：「這樣人家一定不要的」、「我們一起湊看看」、「
    先來我著在說」、「不行我跟禹仔說要過去了」等語，佐以
    被告於本院審理中坦承「禹仔」即為毒品上游（本院卷第17
    8頁）等情，綜合以上對話內容及被告之供述，被告與證人
    乙○○上開對話，應係證人乙○○之友人原欲透過證人乙○○向被
    告取得毒品，被告要求證人乙○○向其友人取得現金後，再向
    上游毒販「禹仔」購買毒品，此由其等後續對話出現：「（
    被告）錢呢？你朋友會怕我們也會怕」、「（證人乙○○）我
    拿到了我就馬上賴給你」、「（證人乙○○）我已經被你們搞
    到頭很痛。我也不會拿這個錢。我是幫你跑腿的」、「（被
    告）那你過來的看到了叫他們用匯的。收到你就可以離開了
    」等語，亦足以佐證。　
　⒉被告與證人乙○○上開對話，係證人乙○○友人欲透過證人乙○○
    向被告取得毒品，已經明確，而證人乙○○牽線本次交易，被
    告則給付其相對之報酬，此由其向被告表示：「那我的報酬
    呢」，被告隨即稱：「不，會欠你的」等語，即可見得，而
    證人乙○○得到被告此等應許後，隨即前往被告住處，此由附
    表二編號５所示LINE對話紀錄顯示；「（被告）要到我著時
    打給我，我下去等你」，「（證人乙○○）快到了」等訊息，
    足認被告與證人乙○○已就免費提供毒品作為牽線報酬之事達
    成共識，而證人乙○○亦隨即前往被告住處向被告取得毒品之
    事實，此部分更可由同日下午9時56至57分，證人乙○○向被
    告表示：你拿給我的那些完完全全沒動等語，及證人乙○○證
    稱，上開對話是指被告給我的毒品我還沒用等語（本院卷第
    170頁），即可確定證人乙○○於前揭到達被告住處時，已經
    取得毒品作為報酬。
　⒊起訴意旨雖認為，被告本次係以500元之代價販賣毒品與證人
    乙○○，然並無證據可以佐證證人乙○○之證述，依附表二編號
    ５所示LINE對話紀錄，應係證人乙○○向被告索討牽線其友人
    交易毒品之代價，已如上述，再細查該次LINE對話紀錄可見
    ，被告以「不，會欠你的」等語同意以毒品回報證人乙○○後
    ，對證人乙○○表示：「你叫計程車載你過來」，證人乙○○隨
    即表示：「我那有錢啊？」被告則答稱：「我幫你繳。要到
    我著時打給我，我下去等你。快點。」等語，顯見證人乙○○
    當日前往被告住處，係由被告代付計程車車資，則如被告該
    次係要販賣毒品與證人乙○○，豈有可能在證人乙○○已經表明
    沒錢的情況下，還出資讓證人乙○○搭乘計程車到自己住處，
    由此亦見，被告當次與證人乙○○見面，係出於酬謝其牽線毒
    品交易之目的，絕非販賣毒品與證人乙○○，並向證人乙○○收
    取代價甚明。
　⒋本次應為被告轉讓毒品與證人乙○○作為酬謝，已可認定，至
    於被告是否透過證人乙○○牽線而販賣毒品與證人乙○○之友人
    ，已非本件審理之範圍，應予敘明。
五、綜上，被告有如附表一編號１所示幫助施用第二級毒品、編
    號２所示轉讓甲基安非他命、編號３所示轉讓甲基安非他命、
    編號４所示幫助施用第二級毒品、編號５所示轉讓甲基安非他
    命之犯行，足堪認定。起訴意旨認為被告附表一編號３、４、
    ５之犯行，為販賣第二級毒品，容有誤解。是以，本件事證
    已經明確，應依法論罪科刑。　　
肆、論罪科刑
一、甲基安非他命雖係第二級毒品，但其亦屬於藥事法所稱之禁
    藥（即藥事法第22條第1 款所稱之「經中央衛生主管機關明
    令公告禁止製造、調劑、輸入、輸出、販賣或陳列之毒害藥
    品」）。而明知為禁藥而轉讓者，藥事法第83條亦定有處罰
    明文。故行為人明知為禁藥即甲基安非他命而轉讓予他人者
    ，除成立毒品危害防制條例第8 條第2 項之轉讓第2 級毒品
    罪外，亦構成藥事法第83條第1 項之轉讓禁藥罪，此係屬同
    一犯罪行為而同時有二種法律可資處罰之法條（規）競合情
    形，而依「重法優於輕法」、「後法優於前法」等法理，轉
    讓甲基安非他命之第二級毒品，除轉讓達一定數量，或成年
    人對未成年人為轉讓行為，依毒品危害防制條例第8 條第6
    項、第9 條各有加重其刑至二分之一之特別規定，而應依該
    加重規定處罰者外，均應依藥事法第83條第1 項之規定處罰
    （最高法院97年度台上字第3490號、98年度台上字第6982號
    號判決意旨參照）。本件被告甲○○附表一編號２、３、５所轉
    讓之甲基安非他命，並無證據證明數量達淨重10公克以上，
    亦無對未成年人轉讓之情形，是核被告就附表一編號１、４所
    為，係犯刑法第30條第1項、毒品危害防制條例第10條第2項
    之幫助施用第二級毒品罪，就附表一編號２、３、５所為，係
    犯藥事法第83條第1 項之轉讓禁藥罪。起訴意旨認為，被告
    就附表一編號１、３至５部分，認係犯毒品危害防制條例第4條
    第2項之販賣第二級毒品罪，容有未恰，因社會基本事實同
    一，經本院告知所犯法條及罪名後（本院卷第157頁），依
    職權變更起訴法條。
二、被告附表一編號１至５所示犯行，犯意各別，行為互殊，    
  應分論併罰。
三、刑之減輕
㈠、被告附表一編號１、４之罪，為幫助犯，衡酌其犯罪情節較正
    犯為輕，應依刑法第30條第2項規定，減輕其刑。
㈡、有罪之判決，關於主刑、從刑或刑之加重、減輕、免除及保
    安處分等事項所適用之法律，除別有規定外，應本於統一性
    及整體性原則一體適用，不能與主刑所適用之法律任意割裂
    。上開因法條競合而優先適用重法之結果，基於法律整體適
    用原則，應全部適用重法，而不得部分適用重法，部分又適
    用輕法，致有割裂適用法律之違法。故該當於毒品危害防制
    條例（下稱毒品條例）第八條第二項之轉讓第二級毒品罪及
    藥事法第八十三條第一項之轉讓禁藥罪者，既優先適用藥事
    法第八十三條第一項論罪，縱行為人有於偵、審中自白或供
    出毒品來源因而查獲其他正犯或共犯等情事，亦不得再適用
    毒品條例第十七條規定予以減輕其刑（最高法院103年度台
    上字第1268號判決意旨參照）。附表一編號２、３、５之犯行
    ，被告雖於偵查及審理中坦承犯行，然因屬法規競合，尚無
    毒品危害防制條例第17條第2項規定之適用，併予敘明。
四、撤銷原判決之理由（附表一編號３、４、５部分）
　　原判決以被告附表一編號３、４、５所示犯行，事證明確，均
    論以毒品危害防制條例第4條第2項之販賣第二級毒品罪，就
    編號３、４部分，各處有期徒刑7年4月，編號５部分處有期徒
    刑7年2月，及諭知沒收附表三編號１至３所示供犯罪所用之物
    及犯罪所得，雖非無見，然查：
㈠、附表一編號３至５部分，被告之犯行應成立幫助施用第二級毒
    品罪（附表一編號４）及轉讓禁藥罪（附表一編號３、５），
    原審論以毒品危害防制條例第4條第2項之販賣第二級毒品罪
    ，即有違誤，被告上訴意旨略以：附表一編號３至５部分，被
    告並無販賣第二級毒品之事實，被告僅與乙○○合資購買毒品
    等語（本院卷第113-116頁、180頁），尚非無據。
㈡、原判決就附表一編號３至５關於沒收犯罪所得及沒收附表三編
    號１至３所示之物部分，因論罪法條已有不同，沒收依據即有
    變更。
㈢、原判決關於附表一編號３至５部分，有如上所述之違誤，被告
    上訴非無理由，應由本院撤銷改判。另附表一編號３至５部分
    由本院撤銷改判後，原審定應執行刑部分，亦失所據，應一
    併撤銷。
五、爰審酌被告89年開始因施用毒品接受觀察勒戒，自此即與毒
    品牽連不斷，93年因施用毒品經判刑確定，97年間又3度因
    施用毒品經判刑確定，復於100年間因施用毒品案件數度經
    緩起訴處分，被告未能珍惜此等寬裕刑事處分，101年間又
    有多次施用毒品紀錄，經執行刑罰假釋後，假釋又經撤銷，
    由此等犯罪及科刑紀錄以觀，被告無法完全脫離毒品掌控，
    且除自己施用毒品外，本次經涉入提供他人毒品之犯罪，以
    實務上常見之毒品犯罪惡性循環，被告如未能因本次刑事處
    罰徹底悔悟，其將來涉入更嚴重毒品犯罪之機率甚高，是以
    本院斟酌矯正被告及社會防衛之刑罰功能性考量，本件被告
    之量刑尚不宜過度輕縱。並斟酌被告轉讓甲基非他命與他人
    或幫助他人施用甲基安非他命之次數、數量等情節；被告自
    陳，未婚，無子女，入監前與父母等家人同住，家庭狀況正
    常；前以務農為生，收入中等；高職肄業之教育程度；除毒
    品外，另有竊盜犯罪紀錄之素行，暨其犯後態度及其他一切
    情狀，分別量處如附表一編號３至５所示之刑。
六、沒收部分
㈠、附表三編號１所示行動電話，為被告所有，供聯繫附表一編號
    ３至５犯行所用之物，應依刑法第38條第2項前段規定，於該
    部分宣告沒收之；附表三編號２、３所示電子磅秤及夾鍊袋，
    依被告供稱，係供其與證人乙○○合資購買毒品所用之物（原
    審卷第227頁-228頁），應依刑法第38條第2項前段規定，在
    被告附表一編號４所示幫助施用第二級毒品部分，宣告沒收
    之。
㈡、扣案附表三編號４、５、６所示之甲基安非他命及殘渣袋，為被
    告施用所剩（原審卷第228頁），編號７之吸食器，均與本案
    犯行並無關連，不於本案宣告沒收。
㈢、證人乙○○另案扣押由被告所轉讓之甲基安非他命1包（0.3公
    克），已由證人乙○○取得並施用（偵1卷第81頁），應於證
    人乙○○另案宣告沒收。
伍、上訴駁回部分（即附表一編號１、２部分）　　
　　原判決以被告附表一編號１、２所示犯行，事證明確，就附表
    一編號１之犯行，變更起訴法條後，論以刑法第30條第1項、
    毒品危害防制條例第10條第2項之幫助施用第二級毒品罪，
    並依刑法第30條第2項幫助犯規定，減輕其刑；編號２之犯行
    ，論以藥事法第83條第1項之轉讓禁藥罪。復審酌被告轉讓
    禁藥並幫助乙○○施用第二級毒品，使人沉迷毒癮而無法自拔
    ，不僅助長毒品氾濫之風，輕則戕害施用者之身心健康，重
    則引發各種犯罪，而為社會治安敗壞之源頭，對於社會秩序
    實有相當程度之危害，兼衡被告已否有悔意之犯後態度，掌
    控毒品之來源、立於主導或居間之地位，轉讓毒品之期間及
    對象，暨其高中肄業之智識程度及家庭生活狀況等一切情狀
    ，均量處有期徒刑7月。並就沒收部分說明：㈠附表三編號１
    至３所示之物，為被告所有，供附表一編號１犯罪所用之物，
    應依刑法第38條第2項規定，宣告沒收。㈡附表三編號１所示
    之物，為被告所有，供附表一編號２犯罪所用之物，應依刑
    法第38條第2項規定，宣告沒收。認事用法並無違誤，且已
    敘明量刑及沒收之理由，量刑因素亦與卷內證據並無不符之
    處，合於刑法第57條之規定，並無裁量濫用之情況，且量刑
    之輕重，屬事實審法院得依職權自由裁量之事項，苟已斟酌
    刑法第57條各款所列情狀，而未逾越法定刑度，即不得遽指
    為違法，上訴意旨認為量刑過重，並未提出其餘量刑資料，
    而就上訴意旨所稱，原審量刑高於一般相同罪名案件之量刑
    部分，因個案之情況並不相同，本不能直接比附援引。是以
    ，被告此部分上訴為無理由，應予駁回。
陸、附表一編號１、２所示駁回上訴所處之刑，與附表一編號３至５
    所示本院撤銷改判之刑，本院考量各罪犯罪之時間、情節及
    犯罪之同質性，兼衡定刑之限制加重與衡平原則，及刑罰矯
    正之目的，定其應執行之刑如主文所示。
柒、應適用之法律：刑事訴訟法第368條、第369條第1項前段、
    第364條、第299條第 1項前段、第300條，藥事法第83條第1
    項，毒品危害防制條例第10條第2項，刑法第11條前段、第3
    0條第1項、第2項、第51條第5款、第38條第2項前段。
本案經檢察官高振瑋提起公訴、檢察官楊碧瑛到庭執行職務。
中　　華　　民　　國　 109　　年　　10　　月　　27　　日
                  刑事第一庭    審判長法　官  楊清安
                                      法　官  陳珍如
                                      法　官  蕭于哲
以上正本證明與原本無異。
除附表一編號1及被告就附表一編號4部分，不得上訴外，其餘部
分，如不服本判決應於收受送達後20日內向本院提出上訴書狀，
其未敘述上訴理由者，並得於提起上訴後20日內向本院補提理由
書（均須按他造當事人之人數附繕本）「切勿逕送上級法院」。
                                  　　書記官  徐振玉
中　　華　　民　　國　　109 　年　　10　　月　　27　　日
附錄本案論罪科刑法條全文：
毒品危害防制條例第10條
施用第一級毒品者，處6月以上5年以下有期徒刑。
施用第二級毒品者，處3年以下有期徒刑。
藥事法第83條
明知為偽藥或禁藥，而販賣、供應、調劑、運送、寄藏、牙保、
轉讓或意圖販賣而陳列者，處7年以下有期徒刑，得併科新臺幣5
千萬元以下罰金。
犯前項之罪，因而致人於死者，處7年以上有期徒刑，得併科新
臺幣1億元以下罰金；致重傷者，處3年以上12年以下有期徒刑，
得併科新臺幣7千5百萬元以下罰金。
因過失犯第1項之罪者，處2年以下有期徒刑、拘役或科新臺幣5
百萬元以下罰金。
第1項之未遂犯罰之。
附表一、犯罪事實及宣告刑
編號 交付之時間及地點 犯罪過程 本院審理結果  １ 108年3月20日上午1時39分許（原審於附表一誤載為108年3月19某時）；臺南市○○區○○○街000號0樓甲○○住處。 （原判決附表一部分） 甲○○與乙○○於108年3月19日至20日上午1時39分間，以附表二編號１所示LINE內容聯絡後，協議以2人各出資1,250元之方式，由甲○○向不詳毒品上游取得甲基安非他命，甲○○於協議成立後，即基於幫助施用第二級毒品之犯意，向不詳毒品上游取得甲基安非他命後，返回左列住處，乙○○則先購買150元之遊戲點數存入甲○○遊戲帳戶，充作部分合資資金，再於左列時間前往向甲○○住處，交付1,000元之現金與甲○○，甲○○則交付所購得之甲基非他命1包，由乙○○於不詳時間、地點施用完畢。甲○○以此方式幫助乙○○施用第二級毒品甲基安非他命。 上訴駁回。   ２ 108年3月25日上午1時53分後某時；同上。 （原判決附表二部分） 甲○○與乙○○於108年3月25日上午1時許，以附表二編號２所示之LINE內容聯絡後，乙○○於左列時間前往甲○○左列住處，甲○○基於轉讓禁藥之犯意，轉讓禁藥甲基安非他命1包與乙○○。 上訴駁回。   ３ 108年3月26日下午10時13分至翌日上午2時前之某時；同上。 （原判決附表三編號一部分） 甲○○與乙○○於108年3月26日下午9時7分起，以附表二編號３所示之LINE內容聯絡後，乙○○於左列時間前往甲○○左列住處，甲○○基於轉讓禁藥之犯意，轉讓禁藥甲基安非他命1包與乙○○。 甲○○犯藥事法第八十三條第一項之轉讓禁藥罪，處有期徒刑柒月。扣案如附表三編號１所示之物，沒收之。  ４ 108年3月27日上午9時1分後之某時；同上。 （原判決附表三編號二部分） 甲○○與乙○○於108年3月27日上午1時34分至9時間，以附表二編號４所示LINE內容聯絡後，協議由乙○○以遊戲點數共計750點存入甲○○遊戲帳戶，作為與甲○○共同出資購買毒品之代價，由甲○○向身分不詳之毒品上游（綽號阿禹）取得甲基安非他命，甲○○於協議成立後，即基於幫助施用第二級毒品之犯意，向阿禹取得甲基安非他命，乙○○則於左列時間，前往左列地點，向甲○○取得甲基安非他命1包，並於不詳時間、地點施用完畢。甲○○以此方式幫助乙○○施用第二級毒品甲基安非他命。 甲○○幫助犯施用第二級毒品罪，處有期徒刑柒月。扣案如附表三編號１、２、３所示之物，均沒收之。  ５ 108年3月28日上午9時至11時間；同上。  （原判決附表三編號三部分） 甲○○與乙○○於108年3月28日上午1時42分至11時許，以附表二編號５所示LINE通話約定，由乙○○居間聯繫其友人向甲○○購買毒品之事（未據起訴），甲○○並同意轉讓甲基安非他命與乙○○作為酬勞，約定成立後，乙○○即於左列時間前往甲○○左列住處，甲○○基於轉讓禁藥之犯意，轉讓甲基安非他命1包與乙○○。 甲○○犯藥事法第八十三條第一項之轉讓禁藥罪，處有期徒刑柒月。扣案如附表三編號１所示之物，沒收之。 
附表二、證人乙○○與被告LINE通訊內容（警卷第28-66頁）
編 號 聯絡日期時間     聯          絡          內          容  １      108年3月19日下午12時09分至20日上午1時39分 黃：一人出一半，要嗎（3月19日下午12:09-10） 杜：嗯 黃：先聯絡看看。說話啊。 杜：還沒有起來 黃：怎麼辦 杜：起來了 黃：那你出多少（下午12:47） 杜：見面找我在說 黃：你1250我也是。要不要。（下午12:53） 杜：我說過了，朋友兩點半要出門，你不趕沒管系。 黃：靠腰啊，我在我媽這理。都要一直趕。 杜：我沒趕。看怎麼樣打電話，不然你打賴我沒聲音。 黃：到底要不要（下午1:16） 杜：你可以出門在說其他的不是問題。現在你可以出門也是需等      八 九點。 黃：還要8、9點喔 杜：要不然你可以半小時內我叫人等。（與他人對話翻拍照片） 杜：五點半前你能到嗎？（下午4:31） 黃：好（下午4:31） 杜：你到在說 黃：我們要過去還是他要去 杜：你可以先在說？怕你有裝況，其他的不是問題的。 黃：好辣 杜：OK（下午4:34） 黃：我在半路怕會來不及你先出我過去拿給你就好了。路上很        塞。你覺得可以嗎？速回。（下午5:05-06） 杜：跟你說賴沒聲音剛看到 黃：拿了沒 杜：還沒到 黃：好了打給我 杜：為何 黃：我在我姐這裡 杜：嗯嗯 黃：過去不用10分。我洗澡。 杜：半小時後來找我，其他的不用說。幫我買罐蠻牛。辦好了你      不理我。 黃：嗯 杜：是啥毀幾點了。真被你打敗了。是怎麼樣我要出去了，用走      的。不知怎樣說你。0000000000。 黃：【全家代銷遊E卡150點憑據照片】（3月20日上午1:39）   ２ 108年3月25日上午1時51分至下午1時59分 杜：你自己算 杜：看怎樣我留一泡公家吃 黃：賀啦 黃：馬上 黃：OK（上午1：53） 杜：嗯   ３ 108年3月26日下午7時25分至11時57分 【乙○○撥電話予甲○○，於下午7時25分通話26秒、9時7分通話27秒】 杜：【遊戲畫面翻拍照片】（下午9:07） 【甲○○撥電話予乙○○，於下午9時12分通話19秒、9時17分通話13秒】 黃：我查不多一兩點在去。（下午10:13） 杜：若是要拿杯子，不用再跑一趙，有錢賺在出門就好。 黃：看不懂。意思是不用去了。 杜：管，不趕。 黃：是嗎 杜：嗯 黃：喔 杜：錢較重要 黃：嗯   ４ 108年3月27日上午1時30分至下午11時59分 杜：還有沒有錢或分數 黃：我看剩多少錢 杜：嗯 黃：剩190 杜：那買個150。行嗎 黃：你在說了，我能說不行嗎？ 杜：你朋友要到話五佰給你轉（上午1:34） 黃：我明天問他看要不要 杜：你早上能生2000我就給你。多久會買好。（上午1:35） 黃：我能生2000錢的話就不用早上了 杜：嗯嗯，因為我朋友在我這 黃：我穿衣服。哇災啦。不是你的我知道 杜：但是我在做主的 黃：別多說了。我現在要去買了。 杜：等你十分鐘。 黃：幹，我騎腳踏車 杜：15 黃：嗯 杜：游E卡。又昏倒了泥。又等半小時了。 黃：【便利商店代銷遊E卡150點憑據照片】（上午2:25） 黃：不然你來騎啊 杜：辛苦了！行嗎？ 黃：算了 杜：又不爽了 黃：沒有。我還要騎回去。我就幹。 杜：好啦。 黃：挖一些來聞香（上午4:48） 杜：晚點 黃：朋友還沒走 杜：嗯 黃：快亮了 杜：六點前就要走了 黃：喔。我能去嗎？ 杜：你不帶錢他會以為我在當大仔。走了。怎麼沒錢。還是又不      回了。 黃：我想想，看能有多少。 杜：絕對不虧待你的（上午5:26） 黃：剩六百。你要嗎？說話啊（上午05:38-40） 杜：要。兩張300的游E卡。六點前要見你。17分足夠了。OK嗎？（上午5:41-45） 黃：【代銷遊E卡300元憑據2張照片】（上午5:48） 黃：這樣行了吧 杜：嗯嗯 黃：先給你。等等就過去。可以嗎？ 杜：嗯 黃：能給的就這樣，其他就看你了 杜：嗯。是怎樣 黃：我等我姐起來我才能過去啊。不然車鑰匙在他那。OK 杜：跟你姐借個1500。半半之前的一比勾銷。（上午06:58-59）黃：一大早跟她拿那麼多錢會死人的 杜：看你啦我捲了也沒菸 黃：雞掰，等一下啦 杜：這攤不知要等多久了。唉。 黃：不要要過去了。要過去了。 杜：嗯 黃：我姐剛送完小孩回來了。我現在過去。等我。 杜：有借嗎？ 黃：她叫我跟我媽拿，還被她唸了好久，等等她又要打給我媽說      一些有的沒的，我又要慘了。沒辦法了。 杜：藍較 黃：幹 杜：快來領（上午09:01） 黃：賀啦杜：快來喔。幹快來。十分內會到嗎？ 黃：開門 黃：【便利商店代銷遊E卡50點憑據2張照片】（上午9:56） 黃：有了嗎（上午10:04） 杜：嗯。有了嗎？快中午了呢。12點仔。狂狂。麻煩了。快啦        啦！Ｚ朋友問的怎樣。四罐頭又不理我，很好。（上午10:04       -下午02:27） 黃：我現在才有空，我現在要去問他了。 杜：速速。應該是沒結果對嗎。又不回了。 黃：等他籌錢。他說要打給他朋友出一半。OK。（下午3:58） 杜：缺多少 黃：不要在趕我了，我盡量了。 杜：我那趕 黃：我等他打給我 杜：五六點了吧。你先弄張35佰的遊E卡來止。今天自優惠方案，      明天就沒有了。（下午4:00-05:39） 【乙○○撥電話予甲○○，於下午7時7分通話1分39秒、7時11分通話2分28秒】 【甲○○撥電話予乙○○，於下午7時14分通話13秒】 黃：我（下午7:17） 【乙○○撥電話予甲○○，於下午7時18分通話1分1分17秒】 【甲○○撥電話予乙○○，於下午7時19分通話33秒】 黃：開門 杜：好了嗎 【甲○○於下午8時41分撥電話予乙○○未撥通】 【乙○○撥電話予甲○○，於下午8時44分通話20秒、9時1分通話2分40秒、9時10分通話26秒】 【甲○○撥電話予乙○○，於下午9時11分通話28秒】 【乙○○撥電話予甲○○，於下午9時13分通話57秒】 【甲○○於下午10時02分、12分撥電話予乙○○未撥通】 【乙○○撥電話予甲○○，於下午10時15分通話2分12秒】 【甲○○於下午10時26分撥電話予乙○○未撥通】 【乙○○撥電話予甲○○，於下午10時33分通話30秒】 【甲○○撥電話予乙○○，於下午10時35分通話23秒】 杜：等等宇仔要過來前我會打給你，你就可以過來了（下午10:4       6） 黃：他說以後別在這樣了 杜：，OK 黃：我被他酸到臭頭 杜：知啦 黃：好了沒啊。人家說很久了。 杜：在等禹仔從市內來 黃：還要多久啊 杜：要等禹仔我問問看馬上就回你。跟你朋友說一下現在不好處      理但就會用較快的速度完成請她體量一下。會替他們品質把      關。放心跟你朋友說配和看往後不會讓他們等了。（下午11:      51-57） 黃：現在人家就下死了（下午11:58） 杜：你跟他說可以退的（下午11:59）   ５ 108年3月28日上午12時00分至29日下午6時58分 黃：我這次又作賠本的生意了唉！（3月28日上午12:00） 【甲○○撥電話予乙○○，於上午12時7分通話3分10秒、09分通話35秒】 【甲○○於上午12時09分撥電話予乙○○未撥通】 【甲○○撥電話予乙○○，於上午12時15分通話38秒、24分通話1分39秒】 黃：不要用打的。我在店。 杜：你這次要注意時間別又差太欠人家不等就好笑了。最晚五十      分的你就要出發過來了，我沒損害了。你還十五分的時間。      我不讀好膽心。要出發了嗎。喂喂喂回答，以經給人想的很      沒面子了，搞的我好像在騙吃拐幹了，麻煩你別害我被洗面      了。最晚1=30要到我這裏請回一下。不看是出發了還是怎        樣。浪費我的時間沒賺錢也就算了又，賠本，還會給朋友亂      想最不划算的。（上午12:27-1:01） 黃：我要出發了 杜：嗯嗯 黃：那邊趕你也趕（上午1:07） 杜：一開始是你們趕的安全就好等你了見面的時候再說。以後吃      力不討好事不做了。 【甲○○撥電話予乙○○，於上午1時25分通話13秒】 【甲○○於上午1時32分撥電話予乙○○未撥通】 杜：我走出來711買東西 【甲○○於上午1時40分撥電話予乙○○未撥通】 杜：快回到那了。禹仔等不太下去了。又不接人家等不下去了        唉！在那。我在打看看（上午1:42-53） 黃：在十分鐘。我朋友說太晚了叫我幫他拿過去但他說錢過去時      在拿他不放心（上午1:53-55） 杜：這樣人家一定不要的。你身上的還在嗎？ 黃：我也不能怪人家。在阿 杜：我們湊看看 黃：阿現在看你嘍 杜：（與他人對話翻拍照片）。來在說 黃：都是你朋友 杜：唉 黃：我真不知道我在忙三小 杜：我也是 黃：你朋友那邊勒 杜：早上六點鐘左右 黃：那現在怎麼辦 杜：先來我著在說 黃：嗯。我先過去我姐那我拿東西給她在過去 杜：不行我跟禹仔說要過去了（上午2:14） 黃：喔 【甲○○於上午2時21分撥電話予乙○○未撥通】 黃：我在打給朋友。跟他說一聲。他也一直打，你這邊也在趕。      快瘋了。（上午2:21-22） 杜：我問你到了沒。你打個賴給朋友吧！他你這樣裝要輸嬴。你      打給我，我跟他說，還是說一下較好大家都是朋友。還是你      過來我用我的你跟他說。 黃：我先過去 杜：嗯嗯 黃：不用跟我說那些話。我沒賺到什麼小 杜：到在說了。還沒有到嗎？我要出去買點數 黃：我用走的。所以不要趕我 杜：走的為啥 黃：不爽 杜：很危險的。警察很之歪的。（上午3:12） 黃：我又沒怎樣。怕啥 杜：身上安全嗎？（上午3:13） 黃：嗯 杜：那沒事 黃：快到了 【甲○○於上午3時46分撥電話予乙○○未撥通】 杜：到水機泥，朋友到了馬上就可過來了 黃：你朋友過去了嗎？ 杜：嗯嗯 黃：知道了 杜：朋友還是有正經事要辦。你何時要來 黃：我不知道要怎麼跟人家說了 杜：我跟他說也習可以。說也可以 黃：我等等過去跟你拿嗎？ 杜：那你我呢！不然呢！昨晚走去美國嗎？ 黃：不要在說了 杜：別太久 黃：你朋友有騎車過去嗎？ 杜：沒有 黃：不然他怎麼過去的 杜：開貨車 黃：不然叫他載你拿來二王廟給我等等我姐就要載我過去茄萣好      嗎？ 杜：錢呢？你朋友會怕我們也會怕（上午7:28-29） 黃：我拿到了我就馬上賴給你。雞掰勒。他不是那種人。看你        啦。隨便。 杜：實在氣死 黃：我已經被你們搞到頭很痛。我也不會拿這個錢。我是幫你跟      腿的。（上午7:31-32） 杜：不能用講電話的嗎？ 黃：不。我姐在。會偷聽。你想好在回答我。我要先去洗澡了。杜：那你過來的看到了叫他們用匯的。收到你就可以離開了。       （上午7:33-34） 黃：郵局 杜：嗯嗯 黃：嗯。那我也不用跑一趟。好辦法 杜：對 黃：等我洗好你在拿過來。OK。就這樣。 杜：你過來不是較安全 黃：沒車。還要叫我走嗎？ 杜：先去跟你朋友們說好 黃：那我的報酬呢？放心啦（上午7:38） 杜：不，會欠你的（上午7:38） 黃：他們也要東西啊 杜：不是說有了 黃：只是會哭爸而已。什麼有了？ 杜：我朋友過來了 黃：好了我要先去洗澡了。知道了。你先跟他說好 杜：麻煩快點 黃：嗯杜：你 黃：你們決定好了嗎？ 杜：你叫計程車載你過來 黃：你老師勒我那有錢啊？ 杜：我幫你繳。要到我著時打給我，我下去等你。快點。一些話      需跟你當面說。看點回。快點回好嗎？ 黃：賀啦。有看到了 杜：有沒有電話叫 黃：有 杜：要到我這打給我，我下去繳。罐頭你到在忙些麼東鈿。 【甲○○撥電話予乙○○，於上午9時25分通話11秒】 黃：快到了 【乙○○撥電話予甲○○，於上午9時56分通話10秒、11時22分通話12秒】 杜：起床了，你快點啊 黃：三小 杜：（與他人對話翻拍照片）。 黃：嗯（上午11:33） 杜：匯好告訴我我跟他月12點半。黃先生你現在是在刺激我的腦      神經嗎？事情好壞也說一聲現在幾點了我狂到你店外也沒看      到你機車，放心沒有讓你家人看到，我等你到兩點 【乙○○撥電話予甲○○，於下午1時31分通話2分38秒】 杜：沒。錢不能給他 黃：我知道 杜：我等你的消息。禹仔發神經等我的消息要送過來給我，就等      你了。（下午1:39-42） 黃：他快好了 杜：你朋友覺得不理想，真的不需要再拜託了！我七千還很多人      搶著要，速決定了，我這裏現在有人需要的，品質中等這價      他根本問不到（下午2:17） 黃：嗯 杜：（與他人對話翻拍照片） 【乙○○撥電話予甲○○，於下午3時10分通話4分25秒】 杜：你是在幹什麼，你們的事都完成了，黃先生在十分內你們最      後的事情將完成 黃：他朋友去拿錢要來了 杜：我也好了 黃：那錢來不及用匯的（下午4:46） 杜：你朋友在那裏最後的事我處理好了，可全清楚了。沒聲沒息      是？？要試試 黃：我在店裡忙。要試什麼。我不是跟你說我會在找時間打給你      嗎？ 杜：你怎會這樣處理事情，怎麼昨晚等到，今天要給我試試，你      4:30說怕朋友要拿錢過去了，現在八點半了，是我一在給你      機會而這一切我也都有想到，我不聰明但也不笨，希望你有      所改變，結果卻還是等，等，等，等生命若短一點會等不        到，若為難電話給我，我跟你朋友約 黃：我也跟你說我幫這個忙我惹一身腥，電話裡我跟你說的很清      楚，沒看到錢什麼都不用說（下午7:55） 杜：沒確定的時間，叫我怎麼等，錢不夠可說，但我現在完全不      知情況，剩下的也辦好了 黃：但現在他朋友放管我那我該生氣還是怎樣。等我10分鐘我打      給你（下午7:57） 杜：嗯。你朋友這樣使我很狂，好像是故意這樣的，等你電話 杜：說電話。剛說完。 【乙○○撥電話予甲○○，於下午8時31分通話3分51秒】 杜：說要來現在事怎樣 黃：賀辣。我不用說一聲嗎？ 杜：我要找人便宜轉現金（下午9:52） 黃：對了，我朋友說昨天的還要給他。你知道嗎？還是剛好 杜：最多半（下午9:56） 黃：我也不知道他在問我。你拿給我的那些完完全全沒動（下午0      9:56-57） 杜：剩下的都馬上就便宜傳一轉 黃：嗯（下午9:58） 杜：快先拿回來我處理。昨天有錢今天沒錢，不爽弄半半給他就      可，回覆我你幾點會到（下午9:58-10:03） 黃：11點10幾分可以了嗎？我已經跟我媽說了。OK嗎 杜：說要來找我嗎？ 黃：我現在要出發了 杜：嗯。是啥情形 黃：到文化中心了 （3月29日） 杜：啊是怎回事啊，耍我啊（上午12:23） 杜：沒錢也沒東西你把你朋友交出來（下午4:57） 杜：不回是怎樣你要承擔嗎？（下午6:58） 
附表三、扣案物表
編號 扣押物品 數量 備註  １ OPPO手機 1支 含SIM卡0000000000  ２ 電子磅秤 1台   ３ 夾鏈袋 1包   ４ 甲基安非他命 1小包 毛重1.53公克  ５ 甲基安非他命 1小包 毛重0.38公告  ６ 甲基安非他命殘渣袋 3個   ７ 毒品吸食器 1組